臺灣高雄地方法院刑事判決　　　　　　　 96年度易字第816號
公　訴　人　臺灣高雄地方法院檢察署檢察官
被　　　告　乙○○
上列被告因竊盜案件，經檢察官提起公訴（96年度偵字第3397號
），本院判決如下：
    主  文
乙○○犯攜帶兇器竊盜未遂罪，累犯，處有期徒刑肆月，如易科
罰金，以新臺幣壹仟元折算壹日。減為有期徒刑貳月，如易科罰
金，以新臺幣壹仟元折算壹日。
    事  實
一、乙○○前因違反毒品危害防制條例案件，經本院以92年度訴
    字第2878號判處有期徒刑8 月確定，於民國94年3 月24日執
    行完畢。詎仍未能警惕，於96年1 月23日上午11時29分許，
    騎乘車牌號碼H7K-636 號機車行經高雄縣仁武鄉林森巷106
    號丙○○之工廠，竟基於意圖為自己不法所有之竊盜犯意，
    先將機車停放一旁，並自地上撿拾足供為兇器使用之鐵剪刀
    1 支，手持該鐵剪刀徒步進入該工廠內，著手竊取丙○○所
    有價值約新臺幣（下同）1,000 元之冷凍傳動軸1 組，旋經
    丙○○發現並當場阻止而未遂。嗣丙○○稱欲打電話告知村
    長時，乙○○即逃跑離去。嗣經丙○○報警後，於96年1 月
    23日下午1 時10分許，在高雄縣仁武鄉○○路與林森巷口為
    警查獲。
二、案經高雄縣政府警察局仁武分局報告臺灣高雄地方法院檢察
    署檢察官偵查起訴。
    理  由
一、本判決所引用據以認定被告乙○○上開犯罪事實之各項證據
    ，均於審理程序中詢問當事人並使其就證據能力之有無表示
    意見，當事人對其證據能力均不爭執，嗣本院於審判期日，
    復依各該證據不同之性質，依法定調查程序，以交互詰問、
    提示或告以要旨等方式逐一調查，並使當事人逐一表示意見
    ，此外亦查無法定證據取得禁止及證據使用禁止之情形，故
    認所引用各項證據資料，均具證據之適格，合先敘明。
二、被告於本院審理時對於上揭時、地行竊丙○○冷凍傳動軸一
    事，雖先有否認，但於審判期日已坦承有竊取該冷凍傳動軸
    欲變賣金錢之情（見本院卷第57頁），惟仍辯稱：當時想要
    用鐵剪刀剪白鐵線，但偷的時候沒有攜帶鐵剪刀，鐵剪刀不
    是我的，當時我沒有拿，搬動冷凍傳動軸時，鐵剪刀放在地
    上，我沒有攜帶兇器等語。經查：上揭犯罪事實，業據證人
    即被害人於本院審理時到庭證述歷歷，並有贓物認領保管單
    1 紙附卷及鐵剪刀1 支扣案可證。被告坦承有行竊之情，核
    與事實相符。又按刑法第321 條第1 項第3 款之攜帶兇器竊
    盜罪，係以行為人攜帶兇器竊盜為其加重條件，此所謂兇器
    ，其種類並無限制，凡客觀上足對人之生命、身體、安全構
    成威脅，具有危險性之兇器均屬之，且祇須行竊時攜帶此種
    具有危險性之兇器為已足，並不以攜帶之初有行兇之意圖為
    必要（最高法院79年台上字第5253號判例意旨參照）。又所
    謂「攜帶」，係指「攜持」或「挾帶」而言，如對該物有事
    實上之管領力，應認均屬「攜帶」之範疇。查攜帶兇器而竊
    盜，立法上認非一般普通竊盜，應予加重處罰，究其立法意
    旨，係認行為人如攜持客觀上足以傷害他人生命、身體之兇
    器物以行竊，遽遭事主或他人發現，極易持該兇器行強，對
    他人生命、身體安全具有高度危險性，故有加重處罰之必要
    。又兇器為何人所有，亦非所問，即使至行竊現場隨手取得
    而持以行竊，均該當本條款之罪（最高法院79年度台上字第
    5253號判例意旨、90年度台上字第1261號判決意旨、74年第
    3 次刑事庭會議決議參照）。本件被告隨手自地上撿拾鐵剪
    刀1 支，其質地堅硬，尾端呈尖銳狀，客觀上自屬足以傷人
    取命之兇器。該兇器是否被告所有，並非所問，且被告著手
    搬動上開傳動軸時，雖將該鐵剪刀置放一旁，但仍具有事實
    上管領力，堪認符合「攜帶」之要件，其辯稱未攜帶兇器云
    云，尚無可採。本件事證明確，被告犯行，堪以認定。
三、核被告所為，係犯刑法第321 條第2 項、第1 項第3 款之攜
    帶兇器竊盜未遂罪。被告如事實欄所載有期徒刑執行完畢之
    前案紀錄，有臺灣高等法院被告前案紀錄表在卷可稽，其於
    有期徒刑執行完畢後5 年以內，故意再犯本件有期徒刑以上
    之罪，為累犯，應依刑法第47條第1 項之規定，加重其刑。
    另被告著手實行竊盜，未發生取得財物之結果而未遂，爰依
    刑法第25條第2 項規定，按既遂犯之刑減輕之。其同時有刑
    之加重及減輕事由，應先加重後減輕。至於被告辯稱當時有
    打電話請伊母親載伊回去，去檳榔攤的時候，警察還沒有到
    ，應符合自首等語。然證人及當日獲報到場處理之員警蔡其
    福到庭證稱：「到竊案現場沒有發現被告，但是有發現車號
    H7K-636 紅色中古機車遺留現場，然後我們先查證是否為贓
    車，結果不是贓車，再查車主是誰，大約不超過15分鐘，被
    告的母親就匆匆忙忙來竊案現場，說車子是她的，我們就說
    車子是誰的，是誰騎來，問她到這邊來做什麼，她說車子是
    她兒子的，我就問說妳兒子是誰，她就說她兒子是乙○○」
    等語，並未見被告母親陳稱被告行竊之事實，嗣「大約1 個
    鐘頭左右就在水管路阿西檳榔攤那邊，檳榔攤是丙○○開的
    ，他就打電話給我們，說我們剛剛在找的人已經在檳榔攤，
    事後我們同事劉志輝、黃志旭就把他帶回所裡來」等語，足
    見被告係在丙○○之檳榔攤遭發現後，經丙○○主動報警到
    場查獲，時警方已經知悉犯罪事實，並知何者為犯罪之人，
    自不符合自首之要件，被告主張成立自首，尚有誤會。審酌
    被告圖一己私利，率爾著手行竊，侵害他人財產權，所幸被
    害人及時察覺，未發生實際損害，其犯罪後雖先否認，嗣有
    坦承，態度尚可，所竊財物價值非鉅，被害人亦表示不願告
    訴、追究等一切情狀，量處如主文所示之刑。並因本件犯罪
    情節非重，參酌被告前科素行，諭知如主文所示易科罰金之
    折算標準，以資懲儆。扣案鐵剪刀1 支係被告自地上撿拾而
    來，非被告所有之物，爰不予宣告沒收，併此敘明。
四、又被告犯罪後，中華民國九十六年罪犯減刑條例業於96 年6
    月15日修正公布，並自96年7 月16日起施行。本件被告犯罪
    之時點係在96年4 月24日之前，且所犯之罪核與該條例第2
    條第1 項之規定相符，復無同條例第3 條限制減刑之除外情
    事存在，爰依該條例第2 條第1 項第3 款規定，減其上開宣
    告刑期二分之一，並諭知易科罰金之折算標準。
據上論斷，應依刑事訴訟法第299 條第1 項前段、刑法第321 條
第2 項、第1 項第3 款、第25條第2 項、第47條第1 項、第41條
第1 項前段，刑法施行法第1 條之1 ，中華民國九十六年罪犯減
刑條例第2 條、第9 條，判決如主文。
本案經檢察官甲○○到庭執行職務。
中　　華　　民　　國　　96　　年　　7 　　月　　18　　日
            鳳山刑事第二庭  審判長法  官  黃建榮
                                  法  官  洪珮婷
                                  法　官  李嘉益
以上正本證明與原本無異。
如不服本判決應於收受本判決後10日內向本院提出上訴書狀，並
應敘述具體理由，如未敘述上訴理由者，應於上訴期間屆滿後20
日內補提理由書狀於本院（均須按他造當事人之人數附繕本）「
切勿逕送上級法院」。
中　　華　　民　　國　　96　　年　　7 　　月　　18　　日
　　　　　　　　　　　　　　　　　書記官  郭南宏
附錄本案論罪法條全文：
刑法第321條
中華民國刑法第321條
（加重竊盜罪）
犯竊盜罪而有左列情形之一者，處6 月以上、5 年以下有期徒刑
：
一  於夜間侵入住宅或有人居住之建築物、船艦或隱匿其內而犯
    之者。
二  毀越門扇、牆垣或其他安全設備而犯之者。
三  攜帶兇器而犯之者。
四  結夥三人以上而犯之者。
五  乘火災、水災或其他災害之際而犯之者。
六  在車站或埠頭而犯之者。
前項之未遂犯罰之。
